臺灣臺北地方法院民事判決　　　　　　　94年度訴字第1768號
原　　　告　乙○○
被　　　告　合作金庫銀行股份有限公司
法定代理人　丙○○
訴訟代理人　甲○○
上列當事人間第三人異議之訴事件，本院於94年10月6日言詞辯
論終結，判決如下：
    主      文
原告之訴駁回。
訴訟費用由原告負擔。
    事實及理由
一、原告起訴主張：本院93年度執字第16258號被告與訴外人許
    勝城間強制執行事件，其執行標的台北市○○路287巷14號
    房屋雖登記許勝城所有，實為原告所有，借許勝城名義登記
    ，原告與配偶自66年起居住其內，於76年11月17日將戶籍遷
    入，原告就系爭房屋產權已登記部分雖無法對抗被告，但其
    前方以鋼架搭建之車庫、門房，及後方以鋼筋混凝土加蓋之
    餐廳、廚房，均為原告出資增建，不在登記範圍內，屬原告
    所有，為此依強制執行法第15條規定提起本訴等語。聲明求
    為：本院93年度執字第16258號強制執行事件，就系爭房屋
    如附圖所示斜線部分所為之強制執行程序，應予撤銷。
二、被告以：台北市政府工務局建築管理處76年11月5日北市工
    建查字第01-602號函不能證明原告出資增建，且與系爭房屋
    後方增建無關；系爭增建欠缺使用上之獨立性，附屬於系爭
    房屋，系爭房屋所有權擴張及於增建部分，或增建部分為系
    爭房屋之從物，均為被告之抵押權效力所及等語，資為抗辯
    。聲明求為駁回原告之訴。
三、兩造不爭執之事實如下：
    系爭房屋登記為許勝城所有，設定抵押權予被告，被告聲請
  　本院以93年度執字第16254號拍賣抵押物，除查封系爭房屋
    外，並查封如附圖所示斜線部分之增建物，經本院調閱執行
    卷宗查核在案。
四、原告主張系爭房屋雖登記許勝城所有，實為原告所有，借許
    勝城名義登記云云，為被告否認，原告既未舉證以實其說，
    其主張難以採信。退步言，縱認原告主張借名登記乙節為真
    正，亦僅能認為原告與許勝城間成立信託契約關係，於許勝
    城將所有權移轉登記予原告前，許勝城仍為所有權人，原告
    無從主張擁有所有權。
五、按民法第811條規定：「動產因附合而為不動產之重要成分
    者，不動產所有人，取得動產所有權。」查本院於94年7月2
    9日勘驗確認系爭房屋前方增建為「前庭院自建物屋簷加蓋
    鋼架結構之屋頂延伸到大門，作車庫使用，且進出前門所必
    經之路」，有勘驗筆錄及照片可稽（卷二第23至27頁），可
    見鋼架覆蓋部分未成為一獨立之定著物，惟其附合於系爭房
    屋主體而成為一整體，其結合具有固定、繼續性，應認鋼架
    成為系爭房屋之重要成分，則原告主張其出資增建乙節，縱
    然屬實，依上開規定，仍由系爭房屋之所有權人許勝城取得
    鋼架所有權，原告主張其為鋼架增建部分之所有權人，提起
    本件第三人異議之訴，為無理由，不應准許。
六、按建物之增建部分雖具有構造上之獨立性，但其使用上與原
    有建築物成為一體，不具使用上之獨立性，而常助原有建築
    物之效用者，應認為其成為原有建物之附屬物，不能取得獨
    立所有權，依民法第811條規定，被附屬之原有建築物所有
    權範圍則因而擴張，而由原建物之所有人取得附屬物之所有
    權。查本院於94年7月29日勘驗確認系爭房屋後方增建「隔
    為兩間，一作廚房使用，一作儲藏間使用，係連接原建物加
    蓋，廚房有後門，後門可進出」，有勘驗筆錄及照片可稽（
    卷二第23至27頁）。原告亦自認從主建物出到後門，須通過
    該增建部分等語。是系爭增建部分雖具有構造上之獨立性，
    但其使用上與系爭房屋成為一體，不具使用上之獨立性，而
    常助系爭房屋之效用，揆諸前揭說明，系爭增建部分為系爭
    房屋之附屬物，由許勝城取得增建部分之所有權，不因何人
    出資增建而有異。則原告主張其為所有權人，提起本件第三
    人異議之訴，為無理由，不應准許。
七、綜上所述，原告之主張均無可取，其依強制執行法第15條規
    定，請求將本院93年度執字第16258號強制執行事件，就系
    爭房屋如附圖所示斜線部分所為之強制執行程序撤銷，為無
    理由，應予駁回。
八、據上論結：原告之訴為無理由，依民事訴訟法第78條判決如
    主文。
中　　華　　民　　國　　94　　年　　10 　月　　20　　日
                        民事第五庭法  官  翁昭蓉
以上正本係照原本作成
如對本判決上訴須於判決送達後20日內向本院提出上訴狀
中    華    民    國   94     年    10    月    20    日
                                 書記官   莊滿美
